【裁判字號】    90,親,37
【裁判日期】    901108
【裁判案由】    否認子女
【裁判全文】
臺灣士林地方法院民事判決  九十年度親字第三七號
    原      告    丙○○
    被      告    乙○○
    法定代理人    甲○○
右當事人間否認子女事件，本院判決如左：
    主      文
確認被告乙○○（民國八十九年十二月八日生）非原告之女。
訴訟費用由被告負擔。
    事      實
甲、原告方面：
  一、聲明：如主文所示。
  二、陳述：
        原告與被告甲○○於民國八十七年六月四日與原告結婚，旋因感情不睦，經
        常吵架，於八十七年十二月間，因細故發生爭吵後，被告甲○○即離家出走
        ，未與原告同居，迨至八十九年十二月八日被告甲○○生下一女取名乙○○
        ，被告甲○○亦承認離家期間與訴外人連天良同居，被告乙○○乃係被告甲
        ○○與訴外人連天良所生，並非原告之婚生女，為此，提起否認子女之訴。
乙、被告方面：
  一、聲明：同意原告之請求。
  二、陳述：
        被告乙○○非原告所生之女。而係被告甲○○與訴外人連天良之女。
    理      由
一、本件原告主張其與被告甲○○本係夫妻，於八十七年六月四日結婚，被告甲○○
    於婚姻關係存續中受胎，並於八十九年十二月八日產下一女，取名乙○○之事實
    ，業據其提出戶籍謄本為憑，自堪信為真實。又原告主張被告甲○○所生之女即
    被告乙○○，並非自原告受胎所生乙節，為被告甲○○所自承，且被告乙○○及
    訴外人連天良經法務部調查局鑑定血緣之結果，二人間具有一親等血緣關係機率
    達百分之九十九點九九以上，此有法務部調查局九十年八月二十四日（九十）陸
    （四）字第九０一七六０六八號鑑定通知書附卷可參，從而原告主張被告乙○○
    非自原告受胎所生之女，應屬真實。
二、按「從子女出生之日回溯第一百八十一日至第三百零二日止為受胎期間」、「妻
    之受胎在婚姻關係存續中者，推定其所生子女為婚生子女」、「前項推定，如夫
    妻之一方能證明妻非自夫受胎者，得提起否認之訴。但應於知悉子女出生之日起
    一年內為之」民法第一千零六十二條第一項、一千零六十三條第一項、第二項定
    有明文。查被告乙○○係八十九年十二月八日出生，自其出生之日回溯第一百八
    十一日至第三百零二日受胎期間，均係在被告甲○○與原告婚姻關係存續中，則
    依法自應推定被告乙○○為原告與被告甲○○之婚生女，然被告乙○○實非被告
    甲○○自原告受胎所生之女，已如前述，準此，原告於九十年六月八日知悉被告
    乙○○出生之日起一年內提起本件否認子女訴訟，於法洵屬有據，應予准許。
三、據上論結，本件原告之訴為有理由，依民事訴訟法第八十五條第一項前段、第七
    十八條判決如主文。
中      華      民      國    九十      年     十一     月      八      日
                                        臺灣士林地方法院民事第三庭
~B法      官  洪慕芳
右為正本係照原本作成。
如對本判決上訴須於判決送達後廿日內向本院提出上訴狀。
中      華      民      國    九十      年     十一     月    十六      日
~B法院書記官  周霙蘭


司法院資訊處製作；財團法人民間司法改革基金會備份。
